臺灣高等法院臺南分院刑事判決
　　　　　　　　　　　　　　　　　94年度上易字第55號　Ａ
上　訴　人
即　被　告　甲○○
選任辯護人　李家鳳　律師
上列上訴人因詐欺案件，不服臺灣臺南地方法院93年度易字第761
號中華民國 93年12月30日第一審判決（起訴案號：臺灣臺南地方
法院檢察署93年度偵字第4051號），提起上訴，本院判決如下：
    主  文
原判決撤銷。
甲○○無罪。
    理  由
一、公訴意旨係以：被告甲○○係乙○○（經告訴人丙○○撤回
    告訴，由檢察官為不起訴處分確定）之岳父，二人均明知坐
    落台南縣六甲鄉○○○段一六一之九號土地，面積一點零二
    四二公頃（以下簡稱系爭土地），係乙○○之父顏冬海於過
    世前以乙○○名義登記之遺產，為乙○○與其他繼承人所公
    同共有，非其一人所有，詎乙○○因系爭土地所有權之爭對
    丙○○提起請求交還土地之民事訴訟，經臺灣臺南地方法院
    民事庭於87年5月4日，以87年度訴字第 119號民事判決認系
    爭土地非乙○○所有，乙○○因上開民事判決係對其不利之
    認定，為獲得處分該土地之價金，乙○○與甲○○竟共同基
    於意圖為自己不法所有之犯意聯絡，於87年10月 7日前某日
    ，在某不詳地點，先由乙○○簽發如附表一所示之本票七紙
    ，金額合計新台幣（下同）一千零二十萬元交予甲○○，再
    由甲○○於87年10月 7日具狀向臺灣臺南地方法院佯稱執有
    乙○○簽發如附表所示之本票七紙，並免除作成拒絕證書，
    於到期日提示均未獲付款云云，聲請該法院裁定准予強制執
    行，使該法院誤以為甲○○與乙○○間確有上開本票所示之
    債權債務關係，於87年10月12日以87年度票字第5144號裁定
    准許甲○○就上開本票所示之金額及利息予以強制執行，而
    將甲○○與乙○○間有上開本票債權債務關係之不正確事項
    ，登載於法院公務員職務上所掌之裁定書上，足生損害於丙○○等共有人，該裁定嗣經確定。至89年 4月間，乙○○與
    丙○○間請求返還無權占有土地事件，經台灣高等法院台南
    分院民事庭於89年4月11日以87年度上更(一)字第117號民事判
    決認定系爭土地非乙○○一人所有，乃乙○○、丙○○及其
    他兄弟間公同共有之財產，乙○○乃推由甲○○以前開本票
    裁定於89年 4月26日具狀向臺灣臺南地方法院民事執行處聲
    請強制執行系爭土地，經該法院以89年度執字第8686號執行
    事件，查封、拍賣系爭土地，至90年6月22日經第四次拍賣
    ，因無人應買視為撤回，而終結上開強制執行事件，甲○○
    及乙○○之行為才未得逞。因認被告甲○○涉有刑法第339
    條第2項之詐欺得利罪嫌，及第216條、第214條之使公務員
    登載不實文書罪嫌等語。
二、按犯罪事實應依證據認定之，無證據不得推定其犯罪事實；
    又不能證明被告犯罪者，即應諭知無罪之判決，刑事訴訟法
    第154條第2項、第301條第1項分別定有明文。次按刑事訴訟
    法第161條，已於91年 2月8日修正公布，其第一項規定：檢
    察官就被告犯罪事實，應負舉證責任，並指出證明之方法。
    因此，檢察官對於起訴之犯罪事實，應負提出證據及說服之
    實質舉證責任。倘其所提出之證據，不足為被告有罪之積極
    證明，或其指出證明之方法，無從說服法院以形成被告有罪
    之心證，基於無罪推定之原則，自應為被告無罪判決之諭知
    （最高法院92年台上字第 128號判決要旨參照）。又認定不
    利於被告之事實，須依積極證據，苟積極證據不足為不利於
    被告事實之認定時，即應為有利於被告之認定，更不必有何
    有利之證據（最高法院32年上字第 816號判例要旨參照）。
    另告訴人之告訴，本以使被告受刑事訴追為目的，故其陳述
    是否與事實相符，自應調查其他證據，以資審認，苟其所為
    攻擊之詞，尚有瑕疵，則在此瑕疵未予究明以前，即不能遽
    採為斷罪之基礎（最高法院52年台上字第1300號、61年台上
    字第3099號判例要旨參照）。
三、公訴意旨認被告涉犯上開犯行，係以：(一)告訴人丙○○之指
    訴；(二)證人乙○○之供述；(三)證人即代辦土地所有權移轉登
    記之代書顏復；(四)臺灣臺南地方法院89年度重訴字第 352號
    請求確認債權不存在事件之判決書；(五)本院87年度上更(一)字
    第 117號請求返還無權占有土地事件之判決書等節為其論罪
    依據。
四、訊據上訴人即被告甲○○固坦白承認：於87年10月 7日執乙○○所簽發如後附表一所示之本票七紙，具狀向臺灣臺南地
    方法院聲請本票裁定強制執行，經該法院於87年10月12日以
    87年度票字第5144號民事裁定，准予本票強制執行後，並以
    前開本票裁定於89年 4月26日具狀向臺灣臺南地方法院民事
    執行處聲請強制執行系爭土地，經該法院以89年度執字第86
    868號執行事件，查封、拍賣系爭土地，至90年6月22日第四
    次拍賣，因無人應買視為撤回，終結該強制執行事件等情，
    核與告訴人丙○○所指訴及證人乙○○供述之情節相符，並
    有被告之聲請狀及臺灣臺南地方法院准予強制執行民事裁定
    附於該法院87年度票字第5144號民事卷宗，此經本院調取上
    開卷宗核閱無訛，復經本院調取臺灣臺南地方法院89年度執
    字第8686號執行事件卷宗核閱無誤，是依上開證據，已足擔
    保被告甲○○前揭自白聲請本票強制執行裁定及以裁定聲請
    對系爭土地為強制執行行為，與事實相合，堪信屬實。
五、被告堅決否認有何偽造文書及詐欺之犯行，辯稱：乙○○確
    實有向我借了一千零二十萬元，我是向農會借錢，另外以我
    自己的存款以及向親友楊菊枝、姜順男、馮英文、楊介仁等
    人借款，來借給乙○○的，檢察官起訴我偽造文書和詐欺都
    是不實在的等語。是本件之爭點在於：(一)被告甲○○與乙○○是否確有附表一所示本票之債權債務存在？(二)被告持附表
    一所示之本票向法院聲請本票裁定強制執行，是否有詐欺之
    犯意及使公務員登載不實文書之故意？(三)被告是否明知系爭
    土地為乙○○、丙○○等人共有，而聲請強制執行之主觀詐
    欺犯意？
  (一)按刑法第339條規定之詐欺罪，以意圖為自己或第三人不法
    之所有，以詐術使人將本人、第三人之物交付或得財產上不
    法之利益為構成要件，所謂「意圖」，即期望之意，亦即犯
    罪之目的，與責任要素之故意有別，意圖為自己或他人不法
    之所有，為該罪之特別構成要件，因而該罪除須有施用詐術
    使人將本人或第三人之物交付之犯罪故意外，尚須有特定之
    「意圖」，屬目的犯，並不以發生特定結果為必要（最高法
    院93年度台上字第4651號判決意旨參照）。
  (二)公訴意旨雖以附表一所示之本票七紙，係被告甲○○與乙○○通謀虛偽成立，藉以聲請本票裁定強制執行及聲請對系爭
    土地強制執行，而獲處分該土地價金，兩造根本未有任何債
    權債務存在等語，被告則以：乙○○係伊大女婿，因經營良
    維營造公司等事業，須資金調度，經常向伊調現，伊陸續向
    下營鄉農會以土地抵押借款，或向私人調現之方式，貸予乙○○，因為有時係零星借款，故數筆借款才會核算，由乙○○簽發本票交付予伊作為債權憑證，其間乙○○分別於附表
    一所示之發票期日，合計簽發附表一所示之本票七紙予伊，
    可見乙○○其間共陸續向伊調現約有一千零二十萬元，兩造
    確有系爭本票債權債務存在等語，並提出兩造金融機關帳戶
    往來明細、轉帳資料為證，是本院首應審認者為：被告甲○○與乙○○於附表一所示之發票期間（即自85年1月5日起至
    同年9月6日止），兩造是否確有一千零二十萬元之債權債務
    存在？經查：
    (1)按民事消費借貸契約之訂定，法律並無應以書面為之之規
      定，當事人主張有金錢借貸關係存在，僅就其發生所須具
      備之特別要件即金錢之交付及借貸意思表示相互一致提出
      證明，即可認有金錢借貸關係存在，此觀最高法院27年上
      字第3240號判例及81年度台上字第2372號判決意旨自明。
    (2)查被告就其與乙○○間所存在之借貸關係，及借款之交付
      ，有附表二、三所示之各筆借款（借貸之日期、金額、往
      來帳戶均詳如附表二、三所列載），並提出甲○○貸與金
      額，所出自之台南縣下營鄉農會支出帳戶，及轉（存）入
      乙○○之同上農會帳戶之往來明細資料供比對，則經核被
      告甲○○與乙○○間截至85年9月6日即附表一編號(七)所示
      最後一張之發票日期止，有下列各筆借款：
      附表二編號(一)所示：84年8月18日借款金額771,800元，
        自被告所有之台南縣下營鄉農會00000000000000號帳戶
        支出，同日轉（存）入乙○○所有之同農會0000000000
        00000 號支票帳戶，有各該帳戶之往來明細及查詢單各
        一件附卷可稽（本院卷第125、126頁）。
      附表二編號(二)所示：84年8月21日借款金額1,200,000元
        ，自被告所有之台南縣下營鄉農會00000000000000號帳
        戶支出，同日轉（存）入乙○○所有之同農會00000000
        000000號帳戶，有各該帳戶之往來明細各一件附卷可稽
        （本院卷第127、128頁）。
      附表二編號(三)所示：84年12月4日借款金額1,000,000元
        ，自被告所有之台南縣下營鄉農會00000000000000號帳
        戶支出，同日轉（存）入乙○○所有之同農會00000000
        000000號帳戶，經證人馮英文於原審法院到庭結證稱：
        伊有借款1,000,0000元，匯到乙○○帳戶等語屬實（原
        審卷第73、74頁），並有馮英文匯給乙○○之中區農會
        電腦共同中心匯款解款收入傳票一件附卷可稽（原審卷
        第98頁）。
      附表二編號(四)所示：85年5月23日借款金額3,963,200元
        ，自被告所有之台南縣下營鄉農會00000000000000號帳
        戶支出，同日轉（存）入乙○○所有之同農會00000000
        0000000 號支票帳戶，有各該帳戶之往來明細及查詢單
        各一件附卷可稽，且被告該筆資金之來源係自下營鄉農
        會申請貸款，由其00000000000000號帳戶放款轉入（本
        院卷第131、132頁）。
      附表二編號(五)所示：85年8月26日借款金額400,000元，
        自被告所有之台南縣下營鄉農會00000000000000號帳戶
        支出，同日轉（存）入乙○○所有之同農會0000000000
        0000號帳戶，有各該帳戶之往來明細各一件附卷可稽，
        且被告該筆資金之來源係自下營鄉農會申請貸款，由其
        00000000000000號帳戶放款轉入（本院卷第133、134頁
        ）。
      附表三編號(一)所示：84年9月11日借款金額4,000,000元
        ，係由被告向台南縣下營鄉農會申請貸款轉入被告所有
        之台南縣下營鄉農會00000000000000號帳戶而支出，同
        日轉（存）入乙○○所有之同農會00000000000000號帳
        戶2,000,000元，另2,000,000元則借乙○○繳交工程押
        標金，有各該帳戶之往來明細各一件附卷可稽（本院卷
        第129、130頁）。
    (3)依上計算，被告甲○○與乙○○間截至85年9月6日即附表
      一編號(七)所示最後一張之發票日期止，合計有11,335,000
      元債權債務存在，並與證人乙○○於本院審理時到庭，經
      交互詰問後結證稱：「被告有時候從農會帳戶轉帳給我，
      因為我們在同一農會有帳戶，向別人調現的是交現金給我
      。」、「我在下營鄉農會有一個存款帳戶（000000000000
      00）、一個甲存帳戶（00000000000000）、另外還有良維
      營造廠（00000000000000）、及我太太的。」、「84年 9
      月初向被告借了肆佰萬元，其中兩百萬元拿去支付水利會
      工程押標金。」、「因為是零零散散的借，所以都等一段
      時間集體彙算而才開本票予被告。」、「發票日就是借錢
      事後結算我開票給他的日期，到期日是我預計賣混泥土可
      以拿到貨款的時候要還他的。但是後來都沒有如期返還。
      」、「被告向農會借款的部分有證明都很清楚，最高一筆
      借過壹仟壹佰九十萬元，我就沒有開本票。我從85年來到
      88年與被告往來的債權有超過本票總金額共一千零五十萬
      元。」等借貸情節大致相符（本院卷第 318頁），且有被
      告及乙○○之上開存摺影本在卷可憑（偵查卷第 90、130
      頁）。綜參以上各項證據之調查結果，已足補強被告所供
      陳其與乙○○間之金錢借貸關係，確有借款往來交付事實
      ，足認被告甲○○與乙○○應確有上開金錢借貸關係存在
      ，堪予認定。
    (4)準此，被告甲○○與乙○○在85年9月6日即附表一編號(七)
      所示最後一張之發票日期止，既合計有11,335,000元債權
      債務存在，已逾乙○○所簽發如附表一所示之七紙本票債
      權合計10,200,000元，足認被告甲○○與乙○○應確有上
      開本票債權存在，應無疑義。
  (三)至原判決以：乙○○對於向甲○○借款之目的、用途均無法
    具體說明，且以乙○○上開財務資料，其銀行存款甚豐，豈
    有無故向被告借款之理？又縱有借貸，以乙○○經濟能力，
    又豈會無法在短時間內清償而會累積至一千零二十萬元之理
    ？而認乙○○稱有向甲○○借款云云，實難憑信等語。惟查
    ：
    (1)按借用人向貸與人所借用金錢之緣由，是否屬實，借用人
      就其所借得之金錢作何用途，均與消費借貸契約之成立無
      關（最高法院21年上字第114號判例參照）。
    (2)查乙○○向被告借得之款項，或用於購買聯結車、貨車；
      或用於繳納工程押標金、保證金；或支付貨款之用，業據
      證人乙○○證述綦詳，雖乙○○在台南縣下營鄉農會之帳
      戶，有其最高存款餘額，經常有數百萬元，而其月底存款
      餘額亦有百餘萬元，然經本院核上開帳戶內之金錢均係進
      進出出，甚而大半最高存款餘額係被告匯入借款之故，已
      可徵乙○○向被告借款屬實。且參以，乙○○經營營造業
      ，及銷售預拌水泥，須龐大資金週轉，為支付公司之薪資
      及貨款，在月底在存款帳戶預留存款，以供薪資轉帳，或
      供標售工程之保證金等用途，此據證人乙○○陳明在卷（
      本院卷第 319頁），況經營者，資金往來動則數百萬元，
      並須隨時保持有可流動之資金以供不時之需，是以，證人
      乙○○之帳戶在月底時其存款餘額高達百餘萬元，亦屬常
      情。
    (3)況且，乙○○是否資力充裕，與其是否仍須向被告調現，
      並無全然關係，是原判決以乙○○資金充裕，而推論其與
      被告間之消費借貸契約必屬虛偽，顯屬速斷。
  (四)原判決又以被告所稱借予乙○○之款項中有部分均係向金融
    機構所借，且須支付借款利息，而借予乙○○之款項反而不
    向乙○○收取利息，換言之，甲○○等人支付利息向金融機
    構借錢，再將所借款項無息借給經營良維公司年年賺錢、且
    帳戶內隨時均有存款餘額之乙○○使用，此明顯與社會常情
    違悖云云。然查：
    (1)被告以其土地抵押向台南縣下營鄉農會貸款而借予乙○○
      之款項，該農會貸款之本息均係由乙○○負責清償，此有
      被告提出由乙○○帳戶（00000000000000號）支出款項轉
      帳存入被告所有之貸款帳戶（00000000000000號）清償本
      息之往來明細，其詳細轉帳支付之日期、金額詳如附表四
      所示，足見被告前揭所辯，信而有徵。
    (2)況參以，被告甲○○與乙○○係屬岳父及女婿關係，岳父
      疼愛女婿，為其調度現金，縱分文利息未取，亦與常情無
      違。
  (五)此外，公訴意旨以被告明知系爭土地，係乙○○之父顏冬海
    於過世前以乙○○名義登記之遺產，為乙○○與其他繼承人
    所公同共有，非其一人所有，詎乙○○因系爭土地所有權之
    爭對丙○○提起請求交還土地之民事訴訟，經臺灣臺南地方
    法院民事庭於87年 5月4日，以87年度訴字第119號民事判決
    認系爭土地非乙○○所有，乙○○因上開民事判決係對其不
    利之認定，為獲得處分該土地之價金，乙○○與甲○○竟共
    同基於意圖為自己不法所有之犯意聯絡，以虛偽假債權，聲
    請強制執行云云。然查系爭土地之所有權乃登記為乙○○個
    人所有，有土地登記謄本一件附卷可稽（偵查卷第66頁），
    並揆之土地物權乃採登記主義，即土地所有權歸屬之認定，
    以具有公信力之登記為準，是被告所辯：因系爭土地係登記
    乙○○個人名義，故認為係乙○○個人土地乙節，符合本件
    土地登記謄本其上之登記名義，應屬可採。況且，上開本票
    債權確實存在，亦詳如前述，至乙○○當時尚有其他資產，
    被告何以不執行其他財產，此乃債權人自由選擇權之行使，
    並無先後順位之限制，自不得徒憑此而遽以認定被告有詐欺
    之故意。
  (六)綜參上開各項事證，被告與乙○○間就附表一所示之七紙本
    票債權，因確有消費借貸關係成立而存在，自非屬虛偽不實
    則被告持之向台南地方法院聲請本票裁定強制執行，其目的
    在使告訴人履行保證人之債務，自亦不能謂被告所為具有不
    法所有之意圖，而施用詐術，自難認有詐欺取財之主觀犯意
    ，應無疑義。
六、公訴意旨又以：被告以附表一所示之七紙本票聲請該法院裁
    定准予強制執行，使該法院誤以為甲○○與乙○○間確有上
    開本票所示之債權債務關係，於87年10月12日以87年度票字
    第5144號裁定准許甲○○就上開本票所示之金額及利息予以
    強制執行，而將甲○○與乙○○間有上開本票債權債務關係
    之不正確事項，登載於法院公務員職務上所掌之裁定書上，
    足生損害於丙○○等共有人，認被告並涉有刑法第 216條、
    第214條之使公務員登載不實文書罪嫌云云。惟查：
  (一)按刑法上之偽造、變造文書罪，須以足生損害於公眾或他人
    為成立要件，所謂足生損害係指他人有可受法律保護之利益
    ，因此遭受損害或受損害之虞而言，若他人對行為人原負有
    義務而不履行，由行為人代為製作或更改，既無損害於他人
    之合法利益，自與偽造或變造文書之構成要件不合；又按刑
    法上偽造文書罪之成立，除應具備各罪之特別要件外，尤須
    有故意之一般要件，如行為人誤認已得有權製作之人授權或
    其他原因有權製作者，或所登載之不實事項，主觀上誤認為
    真實者，即難認其有犯偽造文書之故意行為（最高法院92年
    度台非字第220號及 93年度台上字第3054號判決意旨分別參
    照）。
  (二)查被告與乙○○間就附表一所示之七紙本票債權，確有消費
    借貸關係成立而存在，已如前述，則被告既認其與乙○○間
    成立有民事消費借貸契約，附表一所示之七紙本票債權關係
    自屬存在，乃執之向臺灣臺南地方法院，聲請本票裁定強制
    執行，經該法院為形式審查無訛，於87年10月12日以87年度
    票字第5144號裁定准許甲○○就上開本票所示之金額及利息
    予以強制執行，此經本院調閱上開民事卷宗查明屬實，由此
    益見，乙○○既對被告負有附表一所示之本票債務責任而不
    履行，則被告本於上開認知，執之聲請強制執行，難謂有何
    使公務員登載不實文書之故意，亦無虛偽不實之記載可言，
    自與刑法第 214條之使公務員登載不實文書罪之構成要件不
    合。
七、末按刑事訴訟係採實質的真實發現主義，審理事實之法院，
    應直接調查證據，以為判決之基礎，故關於同一事實，雖經
    民事法院判決，而刑事判決本不受其拘束，仍應依法調查，
    以資審判，自不得僅以民事判決確定，即據為刑事判決之唯
    一根據（最高法院30年上字第3686號判例要旨參照）。查丙○○雖以被告甲○○及乙○○二人為被告，提起確認附表一
    所示之本票債權不存在之民事訴訟，經臺灣臺南地方法院於
    90年10月8日以89年度重訴字第352號民事判決，固確認被告
    與乙○○間關於一千零二十萬元之借貸關係不存在，而被告
    與乙○○均未提起上訴，於90年12月14日確定，亦據本院調
    卷查明無訛。然此乃於民事訴訟就當事人舉證責任之分配，
    ，因證據調查之審認不同而異其認定，本院基於前開證據之
    調查結果，而為上述認定，自不受民事判決之拘束，至被告
    對於上開不利於己之民事判決未為上訴，亦不能當然作為被
    告自認該本票債權不存在之推論，是檢察官爰引上開民事確
    定判決，亦無法作為被告犯罪之不利證據，併予敘明。
八、綜上所述，本院參互上開證據之調查結果，並審酌各項情況
    證據以觀，認被告甲○○之上開行為，與檢察官起訴之詐欺
    、偽造文書等犯罪構成要件尚屬有間，不能以各該罪名相繩
    。此外，檢察官提出之各項證據，均不足為被告有罪之積極
    證明，按檢察官就被告犯罪事實，應負舉證責任，並提出證
    明之方法，因此檢察官既就被告之犯罪事實，未能盡提出證
    據及說服之實質舉證責任，依其指出證明之方法，亦無從說
    服本法院以形成被告有罪之心證，基於無罪推定之原則，自
    應為被告無罪之諭知。
九、原審未予詳查，徒憑檢察官所提之非確切證據及未完善之舉
    證，即遽認被告有上揭詐欺、偽造文書等犯行，並予以論罪
    科刑，容有未洽。被告上訴意旨，指摘原判決認事用法不當
    ，否認其有犯罪，為有理由，自應由本院將原判決撤銷，改
    諭知被告無罪之判決。
十、據上論結，應依刑事訴訟法第369條第1項前段、第364條、
    第301條第1項，判決如主文。
本案經檢察官張太龍到庭執行職務。
中　　華　　民　　國　　94　　年　　7 　　月　　26　　日
                  刑事第四庭    審判長法　官　鄭文肅
                                      法　官　林勝木
                                      法　官　蔡美美
以上正本證明與原本無異。
不得上訴。
　　　　　　　　　　　　　　　　　　　書記官　蔡振豐
中　　華　　民　　國　　94　　年　　7 　　月　　27　　日
附表一：
┌──┬──────┬───────┬──────┬────┐
│編號│發票日      │票 面 金 額   │到期日      │票據號碼│
│    │            │              │(利息起算日)│        │
├──┼──────┼───────┼──────┼────┤
│(一)│85年1月5日  │2,000,000元   │85年1月23日 │231355  │
├──┼──────┼───────┼──────┼────┤
│(二)│85年2月5日  │2,500,000元   │85年3月29日 │231358  │
├──┼──────┼───────┼──────┼────┤
│(三)│85年4月15日 │1,500,000元   │85年5月15日 │231367  │
├──┼──────┼───────┼──────┼────┤
│(四)│85年5月6日  │1,000,000元   │85年6月6日  │137105  │
├──┼──────┼───────┼──────┼────┤
│(五)│85年6月6日  │500,000元     │85年7月15日 │137110  │
├──┼──────┼───────┼──────┼────┤
│(六)│85年7月6日  │1,500,000元   │85年8月9日  │137117  │
├──┼──────┼───────┼──────┼────┤
│(七)│85年9月6日  │1,200,000元   │85年10月15日│137120  │
└──┴──────┴───────┴──────┴────┘
附表四：被告甲○○向下營鄉農會貸款（帳號：00000000000000
        ─01～17），由乙○○償還本息：
┌─┬───────┬───┬────┬───────┬────────┐
│編│支出帳號（下營│日  期│金    額│存入帳號（下營│備            註│
│號│鄉農會）、姓名│      │        │鄉農會）、姓名│                │
├─┼───────┼───┼────┼───────┼────────┤
│(一)│00000000000000│9.11.│  145563│00000000000000│                │
│  │乙○○        │      │        │甲○○        │                │
├─┼───────┼───┼────┼───────┼────────┤
│(二)│00000000000000│11.│    4233│00000000000000│                │
│  │乙○○        │      │        │─05甲○○    │                │
├─┼───────┼───┼────┼───────┼────────┤
│(三)│00000000000000│12.│    4093│00000000000000│                │
│  │乙○○        │      │        │─05甲○○    │                │
├─┼───────┼───┼────┼───────┼────────┤
│(四)│00000000000000│3.11.│  141587│00000000000000│                │
│  │乙○○        │      │        │─03甲○○    │                │
├─┼───────┼───┼────┼───────┼────────┤
│(五)│00000000000000│9.11.│  140258│00000000000000│                │
│  │乙○○        │      │        │─03甲○○    │                │
├─┼───────┼───┼────┼───────┼────────┤
│(六)│00000000000000│1.7.│ 0000000│00000000000000│                │
│  │乙○○        │      │        │─07甲○○    │                │
├─┼───────┼───┼────┼───────┼────────┤
│(七)│00000000000000│5.19.│ 0000000│00000000000000│良維營造為乙○○│
│  │良維營造      │      │        │甲○○        │之公司          │
├─┼───────┼───┼────┼───────┼────────┤
│(八)│00000000000000│5.19.│ 0000000│00000000000000│良維營造為乙○○│
│  │良維營造      │      │        │─08甲○○    │之公司          │
├─┼───────┼───┼────┼───────┼────────┤
│(九)│00000000000000│7.8.│    5775│00000000000000│                │
│  │乙○○        │      │        │─08甲○○    │                │
├─┼───────┼───┼────┼───────┼────────┤
│(十)│00000000000000│8.3.│ 0000000│00000000000000│                │
│  │乙○○        │      │        │─08甲○○    │                │
├─┼───────┼───┼────┼───────┼────────┤
│(十一)│00000000000000│10.│ 0000000│00000000000000│同日再存入790050│
│  │乙○○        │      │        │甲○○        │00000000─10帳號│
├─┼───────┼───┼────┼───────┼────────┤
│(十二)│00000000000000│11.│   11382│00000000000000│                │
│  │乙○○        │      │        │─10甲○○    │                │
├─┼───────┼───┼────┼───────┼────────┤
│(十三)│00000000000000│12.│   15955│00000000000000│                │
│  │乙○○        │      │        │─10甲○○    │                │
├─┼───────┼───┼────┼───────┼────────┤
│(十四)│00000000000000│1.│   15633│00000000000000│                │
│  │乙○○        │      │        │─10甲○○    │                │
├─┼───────┼───┼────┼───────┼────────┤
│(十五)│00000000000000│1.│ 0000000│00000000000000│                │
│  │乙○○        │      │        │─11甲○○    │                │
├─┼───────┼───┼────┼───────┼────────┤
│(十六)│00000000000000│1.│ 0000000│00000000000000│                │
│  │乙○○        │      │        │─12甲○○    │                │
├─┼───────┼───┼────┼───────┼────────┤
│(十七)│00000000000000│2.11.│ 0000000│00000000000000│                │
│  │乙○○        │      │        │─10甲○○    │                │
├─┼───────┼───┼────┼───────┼────────┤
│(十八)│00000000000000│3.2.│   31221│00000000000000│                │
│  │乙○○        │      │        │─13甲○○    │                │
├─┼───────┼───┼────┼───────┼────────┤
│(十九)│00000000000000│3.│   31025│00000000000000│                │
│  │乙○○        │      │        │─13甲○○    │                │
├─┼───────┼───┼────┼───────┼────────┤
│(二十)│00000000000000│4.│   31000│00000000000000│                │
│  │乙○○        │      │        │─13甲○○    │                │
├─┼───────┼───┼────┼───────┼────────┤
││00000000000000│4.│ 0000000│00000000000000│                │
│  │乙○○        │      │        │甲○○        │                │
├─┼───────┼───┼────┼───────┼────────┤
││00000000000000│5.│  506717│00000000000000│                │
│  │乙○○        │      │        │─14甲○○    │                │
├─┼───────┼───┼────┼───────┼────────┤
││00000000000000│5.│   31000│00000000000000│                │
│  │乙○○        │      │        │─13甲○○    │                │
├─┼───────┼───┼────┼───────┼────────┤
││00000000000000│5.│  500258│00000000000000│                │
│  │乙○○        │      │        │─14甲○○    │                │
├─┼───────┼───┼────┼───────┼────────┤
││00000000000000│6.2.│ 0000000│00000000000000│                │
│  │乙○○        │      │        │─13甲○○    │                │
├─┼───────┼───┼────┼───────┼────────┤
││00000000000000│6.7.│ 0000000│00000000000000│                │
│  │乙○○        │      │        │─13甲○○    │                │
├─┼───────┼───┼────┼───────┼────────┤
││00000000000000│6.10.│  500775│00000000000000│                │
│  │乙○○        │      │        │─13甲○○    │                │
├─┼───────┼───┼────┼───────┼────────┤
││00000000000000│6.│  501421│00000000000000│                │
│  │乙○○        │      │        │─13甲○○    │                │
├─┼───────┼───┼────┼───────┼────────┤
││00000000000000│11.18.│ 0000000│00000000000000│                │
│  │乙○○        │      │        │─15甲○○    │                │
├─┼───────┼───┼────┼───────┼────────┤
││00000000000000│12.│ 0000000│00000000000000│                │
│  │乙○○        │      │        │─16甲○○    │                │
├─┼───────┼───┼────┼───────┼────────┤
││00000000000000│1.11.│ 0000000│00000000000000│                │
│  │乙○○        │      │        │─17甲○○    │                │
├─┼───────┼───┼────┼───────┼────────┤
││00000000000000│1.13.│ 0000000│00000000000000│良維營造為乙○○│
│  │良維營造      │      │        │─17甲○○    │之公司          │
├─┼───────┼───┼────┼───────┼────────┤
││00000000000000│2.8.│    9173│00000000000000│                │
│  │乙○○        │      │        │─17甲○○    │                │
├─┼───────┼───┼────┼───────┼────────┤
││00000000000000│2.│ 0000000│00000000000000│良維營造為乙○○│
│  │良維營造      │      │        │─17甲○○    │之公司          │
└─┴───────┴───┴────┴───────┴────────┘
